【裁判字號】    98,抗,19
【裁判日期】    980415
【裁判案由】    違反森林法
【裁判全文】
臺灣高等法院花蓮分院刑事裁定            98年度抗字第19號
抗  告  人
即  被  告 甲○○
上列抗告人因違反森林法案件，不服臺灣花蓮地方法院中華民國
98年2月8日裁定（97年度訴字第483號），提起抗告，本院裁定
如下：
    主  文
抗告駁回。
    理  由
一、抗告人即被告甲○○因違反森林法案件，經判處有期徒刑8
    月，減為有期徒刑4月，緩刑2年。被告提起上訴，原審法院
    以上訴逾期為理由，駁回上訴。上訴人提起抗告。
二、經查：
 (一)按提起上訴，應於送達判決後10日內為之，刑事訴訟法第3
     49條前段定有明文；又期間之計算，依民法之規定，刑事
     訴訟法第65條亦有明文。而依民法第122條規定，於一定期
     間內，應為意思表示者，其期間之末日為星期日、紀念日
     或其他休息日時，以其休息日之次日代之，惟休息日在期
     間中而非期間之末日者，自不得予以扣除，有最高法院30
     年抗字第287號民事判例要旨可參。又送達於住居所、事務
     所或營業所不獲會晤應受送達人者，得將文書付與有辨別
     事理能力之同居人或受僱人，為民事訴訟法第137條第1項
     所明定，此項規定依刑事訴訟法第62條於刑事訴訟文書之
     送達，亦有準用。
 (二)本件刑事判決書係原審法院依法送達抗告人之住所，於98
     年1月20日經抗告人之妻胡仕英收受該判決書正本，有送達
     證書在卷可稽（見原審卷第41頁），則本件上訴期間應自
     送達之翌日即98年1月21日起計算10日，是抗告人之上訴期
     間應至同年月30日屆滿（抗告人住所為花蓮市，並無在途
     期間），而該日為農曆春節假日，故順延至同年2月2日，
     惟抗告人延至2月3日始向原審法院提出上訴狀，此有該上
     訴狀暨原審法院收狀戳章在卷可稽（見原審卷第44頁），
     則其上訴已逾上訴期間。原審以抗告人上訴已逾越上訴期
     間，其上訴顯非合法為由，依刑事訴訟法第362條前段，裁
     定駁回其上訴，經核並無不合。本件抗告人以誤信其妻係
     於98年1月24日收受判決書，而以該日起算上訴期間，其上
     訴並未逾期云云，即屬無據，為無理由，應予駁回。至抗
     告人抗告理由另提出其係購買一合法拍賣之建物，應無觸
     法之主張，惟此關於本案之實體問題，非本院所得審酌，
     並予敘明。
三、據上論結，應依刑事訴訟法第412條，裁定如主文。
中    華    民    國    98    年    4     月    15    日
                  刑事庭審判長法  官  何方興
                              法  官  林碧玲
                              法  官  賴淳良
以上正本證明與原本無異。
如不服本裁定，應於裁定送達後5日內向本院提出抗告狀。抗告
書狀，並應敘述抗告之理由。
中    華    民    國    98    年    4     月    15    日
                              書記官  邱廣譽


司法院資訊處製作；財團法人民間司法改革基金會備份。
